---
title: "EDA"
author: "Jorge Navarro Garcia"
date: "13 de marzo de 2017"
output: html_document
---
## Problemática



## Hipótesis inicial
Se plantea como hipótesis la  demanda publicada en New York Liberty Civils <https://www.nyclu.org/en/stop-and-frisk-data> , es decir verificar si la ley Stop-Frisk está siendo aplicada bajo conceptos de discriminación.  El análisis inicial se fundamentó en el tiempo de observación, sin embargo se desechó la posibilidad, dado que no se tiene registro de personas observadas que no fueron paradas.


## Pregunta 1
Cuáles son los factores que determinan el tiempo de parada `perstop`, interesa verificar si está influenciado por características discriminatorias.

```{r, message=FALSE}
# Carga de librerías
library(dplyr)
library(ggplot2)
library(PASWR2)
```

```{r}
# Carga del Dataset
source('code/Cleaning_Data.R')
```

# 0. SELECCION DE VARIABLES:
```{r}
SQFdata <- SQFdata %>% select(perstop, arstmade,
                              race, age,
                              contrabn, asltweap,
                              detailCM,
                              pf_grnd, pf_drwep,
                              cs_descr, cs_casng, cs_other,
                              rf_othsw, rf_bulg,
                              sb_hdobj,
                              ac_cgdir, ac_incid, ac_other,
                              stinter,
                              sector,
                              typeofid,
                              othpers,
                              radio)
```

# 1. ANÁLISIS DESCRIPTIVO
```{r}
drq.num <- paste("./dqr_num.csv", sep = "")
drq.cat <- paste("./dqr_cat.csv", sep = "")
checkDataQuality(SQFdata, out.file.num = drq.num,  out.file.cat = drq.cat)
DQR.num <- read.csv("dqr_num.csv")
DQR.cat <- read.csv("dqr_cat.csv")
```

## 1.A Variables numéricas
```{r, results=markup}
print(DQR.num)
```

## 1.B Variables categóricas
```{r}
print(DQR.cat)
```

# 2. ANÁLISIS EXPLORATORIO VARIABLES

## VARIABLE DEPENDIENTE

## Tiempo de parada (perstop)

```{r, fig.height=5, fig.width=15}
library(fitdistrplus)
library(mixtools)

#hist(SQFdata$perstop, breaks = 20,  prob=F, xlim=c(0,87))
plotdist(SQFdata$perstop , histo = TRUE, demp = TRUE)

stop <- SQFdata$perstop
mixmdl <- normalmixEM(stop, k=2)
plot(mixmdl,which=2)
lines(density(stop), lty=2, lwd=2)

detach("package:fitdistrplus", unload=TRUE)
detach("package:MASS", unload=TRUE)
```

## Arresto (arstmade)

```{r, fig.height=5, fig.width=15}
library(fitdistrplus)
library(mixtools)

#hist(SQFdata$perstop, breaks = 20,  prob=F, xlim=c(0,87))
plotdist(SQFdata$perstop , histo = TRUE, demp = TRUE)

stop <- SQFdata$perstop
mixmdl <- normalmixEM(stop, k=2)
plot(mixmdl,which=2)
lines(density(stop), lty=2, lwd=2)

detach("package:fitdistrplus", unload=TRUE)
detach("package:MASS", unload=TRUE)
```

## VARIABLES INDEPENDIENTES

## Raza del sospechoso (race)

```{r race-perstop}
SQFdata %>% group_by(race) %>%
        summarise(n=n(),
                  perStop_media= round(mean(perstop),2),
                  perStop_mediana= round(median(perstop),2)) %>%
        mutate(percentage_n=paste0(round(n/sum(n)*100,2),"%"))
```

```{r race-plot, fig.height=5, fig.width=15}
p1 = ggplot(data = SQFdata, aes(race)) + geom_bar() + ylab("Frequency")
p2 = ggplot(data = SQFdata, aes(race,perstop)) + geom_boxplot()
p3 = ggplot(data = SQFdata, aes(race)) + geom_bar(aes(fill = arstmade), position = "fill") + ylab("Percentage")
multiplot(p1,p2,p3,cols=2)
```

```{r race-arstmade}
SQFdata %>% group_by(race, arstmade) %>%
        summarise(n=n()) %>%
        mutate(percentage_n=paste0(round(n/sum(n)*100,2),"%"))
```

## Edad del sospechoso (age)

```{r age-perstop}
SQFdata %>% group_by(age) %>%
        summarise(n=n(),
                  perStop_media= round(mean(perstop),2),
                  perStop_mediana= round(median(perstop),2)) %>%
        mutate(percentage_n=paste0(round(n/sum(n)*100,2),"%"))
```

```{r age-plot, fig.height=5, fig.width=15}
p1 = ggplot(data = SQFdata, aes(age)) + geom_bar() + ylab("Frequency")
p2 = ggplot(data = SQFdata, aes(age,perstop)) + geom_boxplot()
p3 = ggplot(data = SQFdata, aes(age)) + geom_bar(aes(fill = arstmade), position = "fill") + ylab("Percentage")
multiplot(p1,p2,p3,cols=2)
```

```{r age-arstmade}
SQFdata %>% group_by(age, arstmade) %>%
        summarise(n=n()) %>%
        mutate(percentage_n=paste0(round(n/sum(n)*100,2),"%"))
```

## Sospechoso portando contrabando (contrabn)

```{r contrabn-perstop}
SQFdata %>% group_by(contrabn) %>%
        summarise(n=n(),
                  perStop_media= round(mean(perstop),2),
                  perStop_mediana= round(median(perstop),2)) %>%
        mutate(percentage_n=paste0(round(n/sum(n)*100,2),"%"))
```

```{r contrabn-plot, fig.height=5, fig.width=15}
p1 = ggplot(data = SQFdata, aes(contrabn)) + geom_bar() + ylab("Frequency")
p2 = ggplot(data = SQFdata, aes(contrabn,perstop)) + geom_boxplot()
p3 = ggplot(data = SQFdata, aes(contrabn)) + geom_bar(aes(fill = arstmade), position = "fill") + ylab("Percentage")
multiplot(p1,p2,p3,cols=2)
```

```{r contrabn-arstmade}
SQFdata %>% group_by(contrabn, arstmade) %>%
        summarise(n=n()) %>%
        mutate(percentage_n=paste0(round(n/sum(n)*100,2),"%"))
```

## Sospechoso portando fusil de asalto (asltweap)

```{r asltweap-perstop}
SQFdata %>% group_by(asltweap) %>%
        summarise(n=n(),
                  perStop_media= round(mean(perstop),2),
                  perStop_mediana= round(median(perstop),2)) %>%
        mutate(percentage_n=paste0(round(n/sum(n)*100,2),"%"))
```

```{r asltweap-plot, fig.height=5, fig.width=15}
p1 = ggplot(data = SQFdata, aes(asltweap)) + geom_bar() + ylab("Frequency")
p2 = ggplot(data = SQFdata, aes(asltweap,perstop)) + geom_boxplot()
p3 = ggplot(data = SQFdata, aes(asltweap)) + geom_bar(aes(fill = arstmade), position = "fill") + ylab("Percentage")
multiplot(p1,p2,p3,cols=2)
```

```{r asltweap-arstmade}
SQFdata %>% group_by(asltweap, arstmade) %>%
        summarise(n=n()) %>%
        mutate(percentage_n=paste0(round(n/sum(n)*100,2),"%"))
```

## Descripción de código del crimen (detailCM)

```{r detailCM-perstop}
SQFdata %>% group_by(detailCM) %>%
        summarise(n=n(),
                  perStop_media= round(mean(perstop),2),
                  perStop_mediana= round(median(perstop),2)) %>%
        mutate(percentage_n=paste0(round(n/sum(n)*100,2),"%"))
```

```{r detailCM-plot, fig.height=5, fig.width=15}
p1 = ggplot(data = SQFdata, aes(detailCM)) + geom_bar() + ylab("Frequency")
p2 = ggplot(data = SQFdata, aes(detailCM,perstop)) + geom_boxplot()
p3 = ggplot(data = SQFdata, aes(detailCM)) + geom_bar(aes(fill = arstmade), position = "fill") + ylab("Percentage")
multiplot(p1,p2,p3,cols=2)
```

```{r detailCM-arstmade}
SQFdata %>% group_by(detailCM, arstmade) %>%
        summarise(n=n()) %>%
        mutate(percentage_n=paste0(round(n/sum(n)*100,2),"%"))
```

## Uso de fuerza física - Sospechoso al suelo (pf_grnd)

```{r pf_grnd-perstop}
SQFdata %>% group_by(pf_grnd) %>%
        summarise(n=n(),
                  perStop_media= round(mean(perstop),2),
                  perStop_mediana= round(median(perstop),2)) %>%
        mutate(percentage_n=paste0(round(n/sum(n)*100,2),"%"))
```

```{r pf_grnd-plot, fig.height=5, fig.width=15}
p1 = ggplot(data = SQFdata, aes(pf_grnd)) + geom_bar() + ylab("Frequency")
p2 = ggplot(data = SQFdata, aes(pf_grnd,perstop)) + geom_boxplot()
p3 = ggplot(data = SQFdata, aes(pf_grnd)) + geom_bar(aes(fill = arstmade), position = "fill") + ylab("Percentage")
multiplot(p1,p2,p3,cols=2)
```

```{r pf_grnd-arstmade}
SQFdata %>% group_by(pf_grnd, arstmade) %>%
        summarise(n=n()) %>%
        mutate(percentage_n=paste0(round(n/sum(n)*100,2),"%"))
```

## Uso de fuerza física - Desenfundar arma (pf_drwep)

```{r pf_drwep-perstop}
SQFdata %>% group_by(pf_drwep) %>%
        summarise(n=n(),
                  perStop_media= round(mean(perstop),2),
                  perStop_mediana= round(median(perstop),2)) %>%
        mutate(percentage_n=paste0(round(n/sum(n)*100,2),"%"))
```

```{r pf_drwep-plot, fig.height=5, fig.width=15}
p1 = ggplot(data = SQFdata, aes(pf_drwep)) + geom_bar() + ylab("Frequency")
p2 = ggplot(data = SQFdata, aes(pf_drwep,perstop)) + geom_boxplot()
p3 = ggplot(data = SQFdata, aes(pf_drwep)) + geom_bar(aes(fill = arstmade), position = "fill") + ylab("Percentage")
multiplot(p1,p2,p3,cols=2)
```

```{r pf_drwep-arstmade}
SQFdata %>% group_by(pf_drwep, arstmade) %>%
        summarise(n=n()) %>%
        mutate(percentage_n=paste0(round(n/sum(n)*100,2),"%"))
```

## Motivo de parada - Encajar con descripción (cs_descr)

```{r cs_descr-perstop}
SQFdata %>% group_by(cs_descr) %>%
        summarise(n=n(),
                  perStop_media= round(mean(perstop),2),
                  perStop_mediana= round(median(perstop),2)) %>%
        mutate(percentage_n=paste0(round(n/sum(n)*100,2),"%"))
```

```{r cs_descr-plot, fig.height=5, fig.width=15}
p1 = ggplot(data = SQFdata, aes(cs_descr)) + geom_bar() + ylab("Frequency")
p2 = ggplot(data = SQFdata, aes(cs_descr,perstop)) + geom_boxplot()
p3 = ggplot(data = SQFdata, aes(cs_descr)) + geom_bar(aes(fill = arstmade), position = "fill") + ylab("Percentage")
multiplot(p1,p2,p3,cols=2)
```

```{r cs_descr-arstmade}
SQFdata %>% group_by(cs_descr, arstmade) %>%
        summarise(n=n()) %>%
        mutate(percentage_n=paste0(round(n/sum(n)*100,2),"%"))
```

## Motivo de parada - ¿¿Acechar?? a víctima o lugar (cs_casng)

```{r cs_casng-perstop}
SQFdata %>% group_by(cs_casng) %>%
        summarise(n=n(),
                  perStop_media= round(mean(perstop),2),
                  perStop_mediana= round(median(perstop),2)) %>%
        mutate(percentage_n=paste0(round(n/sum(n)*100,2),"%"))
```

```{r cs_casng-plot, fig.height=5, fig.width=15}
p1 = ggplot(data = SQFdata, aes(cs_casng)) + geom_bar() + ylab("Frequency")
p2 = ggplot(data = SQFdata, aes(cs_casng,perstop)) + geom_boxplot()
p3 = ggplot(data = SQFdata, aes(cs_casng)) + geom_bar(aes(fill = arstmade), position = "fill") + ylab("Percentage")
multiplot(p1,p2,p3,cols=2)
```

```{r cs_casng-arstmade}
SQFdata %>% group_by(cs_casng, arstmade) %>%
        summarise(n=n()) %>%
        mutate(percentage_n=paste0(round(n/sum(n)*100,2),"%"))
```

## Motivo de parada - Otros (cs_other)

```{r cs_other-perstop}
SQFdata %>% group_by(cs_other) %>%
        summarise(n=n(),
                  perStop_media= round(mean(perstop),2),
                  perStop_mediana= round(median(perstop),2)) %>%
        mutate(percentage_n=paste0(round(n/sum(n)*100,2),"%"))
```

```{r cs_other-plot, fig.height=5, fig.width=15}
p1 = ggplot(data = SQFdata, aes(cs_other)) + geom_bar() + ylab("Frequency")
p2 = ggplot(data = SQFdata, aes(cs_other,perstop)) + geom_boxplot()
p3 = ggplot(data = SQFdata, aes(cs_other)) + geom_bar(aes(fill = arstmade), position = "fill") + ylab("Percentage")
multiplot(p1,p2,p3,cols=2)
```

```{r cs_other-arstmade}
SQFdata %>% group_by(cs_other, arstmade) %>%
        summarise(n=n()) %>%
        mutate(percentage_n=paste0(round(n/sum(n)*100,2),"%"))
```

## Motivo de cacheo - Otras sospechas de armas (rf_othsw)

```{r rf_othsw-perstop}
SQFdata %>% group_by(rf_othsw) %>%
        summarise(n=n(),
                  perStop_media= round(mean(perstop),2),
                  perStop_mediana= round(median(perstop),2)) %>%
        mutate(percentage_n=paste0(round(n/sum(n)*100,2),"%"))
```

```{r rf_othsw-plot, fig.height=5, fig.width=15}
p1 = ggplot(data = SQFdata, aes(rf_othsw)) + geom_bar() + ylab("Frequency")
p2 = ggplot(data = SQFdata, aes(rf_othsw,perstop)) + geom_boxplot()
p3 = ggplot(data = SQFdata, aes(rf_othsw)) + geom_bar(aes(fill = arstmade), position = "fill") + ylab("Percentage")
multiplot(p1,p2,p3,cols=2)
```

```{r rf_othsw-arstmade}
SQFdata %>% group_by(rf_othsw, arstmade) %>%
        summarise(n=n()) %>%
        mutate(percentage_n=paste0(round(n/sum(n)*100,2),"%"))
```

## Motivo de cacheo - Bulto sospechoso (rf_bulg)

```{r rf_bulg-perstop}
SQFdata %>% group_by(rf_bulg) %>%
        summarise(n=n(),
                  perStop_media= round(mean(perstop),2),
                  perStop_mediana= round(median(perstop),2)) %>%
        mutate(percentage_n=paste0(round(n/sum(n)*100,2),"%"))
```

```{r rf_bulg-plot, fig.height=5, fig.width=15}
p1 = ggplot(data = SQFdata, aes(rf_bulg)) + geom_bar() + ylab("Frequency")
p2 = ggplot(data = SQFdata, aes(rf_bulg,perstop)) + geom_boxplot()
p3 = ggplot(data = SQFdata, aes(rf_bulg)) + geom_bar(aes(fill = arstmade), position = "fill") + ylab("Percentage")
multiplot(p1,p2,p3,cols=2)
```

```{r rf_bulg-arstmade}
SQFdata %>% group_by(rf_bulg, arstmade) %>%
        summarise(n=n()) %>%
        mutate(percentage_n=paste0(round(n/sum(n)*100,2),"%"))
```

## Motivo de búsqueda - Objeto contundente (sb_hdobj)

```{r sb_hdobj-perstop}
SQFdata %>% group_by(sb_hdobj) %>%
        summarise(n=n(),
                  perStop_media= round(mean(perstop),2),
                  perStop_mediana= round(median(perstop),2)) %>%
        mutate(percentage_n=paste0(round(n/sum(n)*100,2),"%"))
```

```{r sb_hdobj-plot, fig.height=5, fig.width=15}
p1 = ggplot(data = SQFdata, aes(sb_hdobj)) + geom_bar() + ylab("Frequency")
p2 = ggplot(data = SQFdata, aes(sb_hdobj,perstop)) + geom_boxplot()
p3 = ggplot(data = SQFdata, aes(sb_hdobj)) + geom_bar(aes(fill = arstmade), position = "fill") + ylab("Percentage")
multiplot(p1,p2,p3,cols=2)
```

```{r sb_hdobj-arstmade}
SQFdata %>% group_by(sb_hdobj, arstmade) %>%
        summarise(n=n()) %>%
        mutate(percentage_n=paste0(round(n/sum(n)*100,2),"%"))
```

## Circunstancias adicionales - Cambio de dirección al ver a un oficial (ac_cgdir)

```{r ac_cgdir-perstop}
SQFdata %>% group_by(ac_cgdir) %>%
        summarise(n=n(),
                  perStop_media= round(mean(perstop),2),
                  perStop_mediana= round(median(perstop),2)) %>%
        mutate(percentage_n=paste0(round(n/sum(n)*100,2),"%"))
```

```{r ac_cgdir-plot, fig.height=5, fig.width=15}
p1 = ggplot(data = SQFdata, aes(ac_cgdir)) + geom_bar() + ylab("Frequency")
p2 = ggplot(data = SQFdata, aes(ac_cgdir,perstop)) + geom_boxplot()
p3 = ggplot(data = SQFdata, aes(ac_cgdir)) + geom_bar(aes(fill = arstmade), position = "fill") + ylab("Percentage")
multiplot(p1,p2,p3,cols=2)
```

```{r ac_cgdir-arstmade}
SQFdata %>% group_by(ac_cgdir, arstmade) %>%
        summarise(n=n()) %>%
        mutate(percentage_n=paste0(round(n/sum(n)*100,2),"%"))
```

## Circunstancias adicionales - Área de alta tasa de criminalidad (ac_incid)

```{r ac_incid-perstop}
SQFdata %>% group_by(ac_incid) %>%
        summarise(n=n(),
                  perStop_media= round(mean(perstop),2),
                  perStop_mediana= round(median(perstop),2)) %>%
        mutate(percentage_n=paste0(round(n/sum(n)*100,2),"%"))
```

```{r ac_incid-plot, fig.height=5, fig.width=15}
p1 = ggplot(data = SQFdata, aes(ac_incid)) + geom_bar() + ylab("Frequency")
p2 = ggplot(data = SQFdata, aes(ac_incid,perstop)) + geom_boxplot()
p3 = ggplot(data = SQFdata, aes(ac_incid)) + geom_bar(aes(fill = arstmade), position = "fill") + ylab("Percentage")
multiplot(p1,p2,p3,cols=2)
```

```{r ac_incid-arstmade}
SQFdata %>% group_by(ac_incid, arstmade) %>%
        summarise(n=n()) %>%
        mutate(percentage_n=paste0(round(n/sum(n)*100,2),"%"))
```

## Circunstancias adicionales - Otras (ac_other)

```{r ac_other-perstop}
SQFdata %>% group_by(ac_other) %>%
        summarise(n=n(),
                  perStop_media= round(mean(perstop),2),
                  perStop_mediana= round(median(perstop),2)) %>%
        mutate(percentage_n=paste0(round(n/sum(n)*100,2),"%"))
```

```{r ac_other-plot, fig.height=5, fig.width=15}
p1 = ggplot(data = SQFdata, aes(ac_other)) + geom_bar() + ylab("Frequency")
p2 = ggplot(data = SQFdata, aes(ac_other,perstop)) + geom_boxplot()
p3 = ggplot(data = SQFdata, aes(ac_other)) + geom_bar(aes(fill = arstmade), position = "fill") + ylab("Percentage")
multiplot(p1,p2,p3,cols=2)
```

```{r ac_other-arstmade}
SQFdata %>% group_by(ac_other, arstmade) %>%
        summarise(n=n()) %>%
        mutate(percentage_n=paste0(round(n/sum(n)*100,2),"%"))
```

## Cruce en el que se produce la parada (stinter)

```{r stinter-perstop}
SQFdata %>% group_by(stinter) %>%
        summarise(n=n(),
                  perStop_media= round(mean(perstop),2),
                  perStop_mediana= round(median(perstop),2)) %>%
        mutate(percentage_n=paste0(round(n/sum(n)*100,2),"%"))
```

```{r stinter-plot, fig.height=5, fig.width=15}
p1 = ggplot(data = SQFdata, aes(stinter)) + geom_bar() + ylab("Frequency")
p2 = ggplot(data = SQFdata, aes(stinter,perstop)) + geom_boxplot()
p3 = ggplot(data = SQFdata, aes(stinter)) + geom_bar(aes(fill = arstmade), position = "fill") + ylab("Percentage")
multiplot(p1,p2,p3,cols=2)
```

```{r stinter-arstmade}
SQFdata %>% group_by(stinter, arstmade) %>%
        summarise(n=n()) %>%
        mutate(percentage_n=paste0(round(n/sum(n)*100,2),"%"))
```

## Sector en el que se produce la parada (sector)

```{r sector-perstop}
SQFdata %>% group_by(sector) %>%
        summarise(n=n(),
                  perStop_media= round(mean(perstop),2),
                  perStop_mediana= round(median(perstop),2)) %>%
        mutate(percentage_n=paste0(round(n/sum(n)*100,2),"%"))
```

```{r sector-plot, fig.height=5, fig.width=15}
p1 = ggplot(data = SQFdata, aes(sector)) + geom_bar() + ylab("Frequency")
p2 = ggplot(data = SQFdata, aes(sector,perstop)) + geom_boxplot()
p3 = ggplot(data = SQFdata, aes(sector)) + geom_bar(aes(fill = arstmade), position = "fill") + ylab("Percentage")
multiplot(p1,p2,p3,cols=2)
```

```{r sector-arstmade}
SQFdata %>% group_by(sector, arstmade) %>%
        summarise(n=n()) %>%
        mutate(percentage_n=paste0(round(n/sum(n)*100,2),"%"))
```

## Tipo de identificación de la persona parada (typeofid)

```{r typeofid-perstop}
SQFdata %>% group_by(typeofid) %>%
        summarise(n=n(),
                  perStop_media= round(mean(perstop),2),
                  perStop_mediana= round(median(perstop),2)) %>%
        mutate(percentage_n=paste0(round(n/sum(n)*100,2),"%"))
```

```{r typeofid-plot, fig.height=5, fig.width=15}
p1 = ggplot(data = SQFdata, aes(typeofid)) + geom_bar() + ylab("Frequency")
p2 = ggplot(data = SQFdata, aes(typeofid,perstop)) + geom_boxplot()
p3 = ggplot(data = SQFdata, aes(typeofid)) + geom_bar(aes(fill = arstmade), position = "fill") + ylab("Percentage")
multiplot(p1,p2,p3,cols=2)
```

```{r typeofid-arstmade}
SQFdata %>% group_by(typeofid, arstmade) %>%
        summarise(n=n()) %>%
        mutate(percentage_n=paste0(round(n/sum(n)*100,2),"%"))
```

## Paro, interrogatorio o cacheo a otras personas (othpers)

```{r othpers-perstop}
SQFdata %>% group_by(othpers) %>%
        summarise(n=n(),
                  perStop_media= round(mean(perstop),2),
                  perStop_mediana= round(median(perstop),2)) %>%
        mutate(percentage_n=paste0(round(n/sum(n)*100,2),"%"))
```

```{r othpers-plot, fig.height=5, fig.width=15}
p1 = ggplot(data = SQFdata, aes(othpers)) + geom_bar() + ylab("Frequency")
p2 = ggplot(data = SQFdata, aes(othpers,perstop)) + geom_boxplot()
p3 = ggplot(data = SQFdata, aes(othpers)) + geom_bar(aes(fill = arstmade), position = "fill") + ylab("Percentage")
multiplot(p1,p2,p3,cols=2)
```

```{r othpers-arstmade}
SQFdata %>% group_by(othpers, arstmade) %>%
        summarise(n=n()) %>%
        mutate(percentage_n=paste0(round(n/sum(n)*100,2),"%"))
```

## Llamada de radio (radio)

```{r radio-perstop}
SQFdata %>% group_by(radio) %>%
        summarise(n=n(),
                  perStop_media= round(mean(perstop),2),
                  perStop_mediana= round(median(perstop),2)) %>%
        mutate(percentage_n=paste0(round(n/sum(n)*100,2),"%"))
```

```{r radio-plot, fig.height=5, fig.width=15}
p1 = ggplot(data = SQFdata, aes(radio)) + geom_bar() + ylab("Frequency")
p2 = ggplot(data = SQFdata, aes(radio,perstop)) + geom_boxplot()
p3 = ggplot(data = SQFdata, aes(radio)) + geom_bar(aes(fill = arstmade), position = "fill") + ylab("Percentage")
multiplot(p1,p2,p3,cols=2)
```

```{r radio-arstmade}
SQFdata %>% group_by(radio, arstmade) %>%
        summarise(n=n()) %>%
        mutate(percentage_n=paste0(round(n/sum(n)*100,2),"%"))
```
