---
title: "Redes neuronales"
author: "Nathaly"
date: "20 de junio de 2017"
output: html_document
---

## 1. Carga de librerías
```{r, message=FALSE}
library(dplyr)
library(ade4)
library(nnet)
library(neuralnet)
library(caret)
library(ROCR)
library(pROC)
```


## 2. Cargar datos

```{r,message=FALSE}
# Carga del Dataset
if (!grepl('code', getwd())) setwd('./code')
source('OLD/Cleaning_Data.R')
dim(SQFdata)
```

## 3 Transformación de variables

### 3.1 Creación de dataset transformado

```{r}
SQFdata_modif <- SQFdata
```

### 3.2 Eliminación de variables

```{r}
# Eliminación de variables con más de ~60% de datos faltantes.
SQFdata_modif <- SQFdata_modif %>%
                    select(-c(arstoffn, sumoffen, officrid, offverb, offshld,
                              forceuse, othfeatr, addrnum, stname, beat,
                              post, state, zip, rescode, premtype, aptnum))

# Eliminación de variables con poca o nula varianza (casos pertenecientes
# todos a una misma clase). 7 variables eliminadas
SQFdata_modif <- SQFdata_modif %>%
                    select(-c(adtlrept, riflshot, asltweap, machgun,
                             pf_baton, pf_pepsp, addrtyp, year,
                             compyear, comppct, lineCM, dob, dettypCM))

# Eliminación de variables con demasiados niveles (strings). 8 variables eliminadas
SQFdata_modif <- SQFdata_modif %>%
                    select(-c(premname, stinter, crossst, sector,
                              pct, crimsusp, addrpct, detailCM))

# Variables asociadas a series temporales o coordenadas -> No son de interés para
# el problema que ocupa
# 
SQFdata_modif <- SQFdata_modif %>%
                    select(-c(datestop, timestop, xcoord, ycoord))

# Número de variables final
# 
dim(SQFdata)
dim(SQFdata_modif)
```

### 3.3 Tratamiento de NAs

```{r}
# 
# Eliminación de NAs en variable age
#
SQFdata_modif <- SQFdata_modif %>% filter(!is.na(age))

# Modificación de variables no eliminadas

# Uso de armas
SQFdata_modif$pistol[which(is.na(SQFdata_modif$pistol))]     <- 'N'
SQFdata_modif$knifcuti[which(is.na(SQFdata_modif$knifcuti))] <- 'N'
SQFdata_modif$othrweap[which(is.na(SQFdata_modif$othrweap))] <- 'N'

# Uso de fuerza física
SQFdata_modif$pf_hands[which(is.na(SQFdata_modif$pf_hands))] <- 'N'
SQFdata_modif$pf_wall[which(is.na(SQFdata_modif$pf_wall))]   <- 'N'
SQFdata_modif$pf_grnd[which(is.na(SQFdata_modif$pf_grnd))]   <- 'N'
SQFdata_modif$pf_drwep[which(is.na(SQFdata_modif$pf_drwep))] <- 'N'
SQFdata_modif$pf_ptwep[which(is.na(SQFdata_modif$pf_ptwep))] <- 'N'
SQFdata_modif$pf_hcuff[which(is.na(SQFdata_modif$pf_hcuff))] <- 'N'
SQFdata_modif$pf_other[which(is.na(SQFdata_modif$pf_other))] <- 'N'

# Circunstancias adicionales
SQFdata_modif$ac_rept[which(is.na(SQFdata_modif$ac_rept))]   <- 'N'
SQFdata_modif$ac_inves[which(is.na(SQFdata_modif$ac_inves))] <- 'N'
SQFdata_modif$ac_proxm[which(is.na(SQFdata_modif$ac_proxm))] <- 'N'
SQFdata_modif$ac_incid[which(is.na(SQFdata_modif$ac_incid))] <- 'N'
SQFdata_modif$ac_time[which(is.na(SQFdata_modif$ac_time))]   <- 'N'
SQFdata_modif$ac_evasv[which(is.na(SQFdata_modif$ac_evasv))] <- 'N'
SQFdata_modif$ac_assoc[which(is.na(SQFdata_modif$ac_assoc))] <- 'N'
SQFdata_modif$ac_cgdir[which(is.na(SQFdata_modif$ac_cgdir))] <- 'N'
SQFdata_modif$ac_stsnd[which(is.na(SQFdata_modif$ac_stsnd))] <- 'N'
SQFdata_modif$ac_other[which(is.na(SQFdata_modif$ac_other))] <- 'N'

# Razones para el cacheo
SQFdata_modif$rf_vcrim[which(is.na(SQFdata_modif$rf_vcrim))] <- 'N'
SQFdata_modif$rf_othsw[which(is.na(SQFdata_modif$rf_othsw))] <- 'N'
SQFdata_modif$rf_attir[which(is.na(SQFdata_modif$rf_attir))] <- 'N'
SQFdata_modif$rf_vcact[which(is.na(SQFdata_modif$rf_vcact))] <- 'N'
SQFdata_modif$rf_rfcmp[which(is.na(SQFdata_modif$rf_rfcmp))] <- 'N'
SQFdata_modif$rf_furt[which(is.na(SQFdata_modif$rf_furt))]   <- 'N'
SQFdata_modif$rf_bulg[which(is.na(SQFdata_modif$rf_bulg))]   <- 'N'
SQFdata_modif$rf_verbl[which(is.na(SQFdata_modif$rf_verbl))] <- 'N'
SQFdata_modif$rf_knowl[which(is.na(SQFdata_modif$rf_knowl))] <- 'N'

# Razones para la detención
SQFdata_modif$cs_objcs[which(is.na(SQFdata_modif$cs_objcs))] <- 'N'
SQFdata_modif$cs_descr[which(is.na(SQFdata_modif$cs_descr))] <- 'N'
SQFdata_modif$cs_casng[which(is.na(SQFdata_modif$cs_casng))] <- 'N'
SQFdata_modif$cs_lkout[which(is.na(SQFdata_modif$cs_lkout))] <- 'N'
SQFdata_modif$cs_cloth[which(is.na(SQFdata_modif$cs_cloth))] <- 'N'
SQFdata_modif$cs_drgtr[which(is.na(SQFdata_modif$cs_drgtr))] <- 'N'
SQFdata_modif$cs_furtv[which(is.na(SQFdata_modif$cs_furtv))] <- 'N'
SQFdata_modif$cs_vcrim[which(is.na(SQFdata_modif$cs_vcrim))] <- 'N'
SQFdata_modif$cs_bulge[which(is.na(SQFdata_modif$cs_bulge))] <- 'N'
SQFdata_modif$cs_other[which(is.na(SQFdata_modif$cs_other))] <- 'N'

# Motivos de búsqueda
SQFdata_modif$sb_hdobj[which(is.na(SQFdata_modif$sb_hdobj))] <- 'N'
SQFdata_modif$sb_outln[which(is.na(SQFdata_modif$sb_outln))] <- 'N'
SQFdata_modif$sb_admis[which(is.na(SQFdata_modif$sb_admis))] <- 'N'
SQFdata_modif$sb_other[which(is.na(SQFdata_modif$sb_other))] <- 'N'

# Comprobación de NAs
sum(is.na(SQFdata))
sum(is.na(SQFdata_modif))
```

### 3.4 Eliminación de variables con varianza nula

```{r}
SQFdata_modif <- SQFdata_modif[-nearZeroVar(SQFdata_modif)]

dim(SQFdata)
dim(SQFdata_modif)
```

### 3.5 Recodificación variables con categorías desbalanceadas o sin registros
```{r}
levels(SQFdata_modif$eyecolor) <- list(black="Black", blue="Blue", brown="Brown", green="Green",  
                                       gray="Gray", hazel="Hazel", unknown="Unknown",
                                       other=c("Two different", "Maroon","MC","Pink","Violet", "Other"))
levels(SQFdata_modif$haircolr) <- list(bald="Bald", black="Black", blond="Blond", brown="Brown",
                                       gray="Gray", red="Red", unknown="Unknown", 
                                       other=c("Dyed", "Frosted","Sandy", "White", "Other"))
```


### 3.6 Eliminación de variables relacionadas con el registro

```{r}
SQFdata_modif <- SQFdata_modif %>% 
    select(-c(ser_num,repcmd, revcmd, recstat))

```

## 4. Redes neuronales con librería nnet

### 4.1 Tratamiento previo a las variables

```{r}
SQFdata_modif.num <- SQFdata_modif[,sapply(SQFdata_modif, is.numeric)]
```


### 4.1.1 Variables dummies 

```{r}
SQFdata_modif.cat <- SQFdata_modif[,sapply(SQFdata_modif, is.factor)]


# binarización factores con dos niveles
SQFdata_modif.cat1<- SQFdata_modif.cat[, sapply(SQFdata_modif.cat, function(col) length(unique(col))) < 3]

YesNoCat <- sapply(SQFdata_modif.cat1,
                   function(x) (levels(x) == c("Y","N")) || (levels(x) == c("N","Y")))
SQFdata_modif.cat1[YesNoCat] <- sapply(SQFdata_modif.cat1[YesNoCat], function(x) ifelse(x=="Y",1,0))

SQFdata_modif.cat1$inout<- as.numeric(SQFdata_modif.cat1$inout)
SQFdata_modif.cat1$inout[SQFdata_modif.cat1$inout==2] <- 0


# binarización factores con más de dos niveles
SQFdata_modif.cat2 <- SQFdata_modif.cat[, sapply(SQFdata_modif.cat, function(col) length(unique(col))) > 2]
SQFdata_modif.cat2 <- acm.disjonctif(SQFdata_modif.cat2) 

```

### 4.1.1.2 Dataset completo
```{r}
SQFdata_modif.num.cat<- data.frame(SQFdata_modif.cat1, SQFdata_modif.cat2, SQFdata_modif.num)
```



### 4.2 División de muestra en train y test

```{r}
set.seed(4567)
nfilas    <- nrow(SQFdata_modif.num.cat)
muestra   <- sample(nfilas, nfilas*.70)
train     <- SQFdata_modif.num.cat[muestra, ]
test      <- SQFdata_modif.num.cat[-muestra, ]

# Datos desbalanceados
train %>% group_by(arstmade) %>%
    summarise(count = n()) %>%
    mutate(percent = 100*count/sum(count))
```

### 4.3 Ajuste del desbalanceo: Down-sampling

- Down-Sampling:

```{r}
train.yes <- train %>% filter(arstmade == 1)
train.no <- train %>% filter(arstmade == 0)

set.seed(4567)
ind_train.no <- sample(rownames(train.no),4768)
train.no <- train.no[ind_train.no,]

SQFdataTrain_DSAMP <- rbind(train.yes, train.no)

SQFdataTrain_DSAMP %>% group_by(arstmade) %>%
    summarise(count = n()) %>%
    mutate(percent = 100*count/sum(count))
```

### 4.4 Escalamiento variables
```{r}
maxs <- apply(SQFdataTrain_DSAMP , 2, max) 
mins <- apply(SQFdataTrain_DSAMP , 2, min)

SQFdataTrain_DSAMP.scaled <- as.data.frame(scale(SQFdataTrain_DSAMP , center = mins, scale = maxs - mins))
#sum(is.na(SQFdataTrain_DSAMP.scaled))
```




## 5. Redes neuronales con librería caret
### 5.1 Modelo

```{r}
library(doParallel)
cl = makeCluster(6)
registerDoParallel(cl)

SQFdataTrain_DSAMP.scaled$arstmade<- as.factor(SQFdataTrain_DSAMP.scaled$arstmade)
levels(SQFdataTrain_DSAMP.scaled$arstmade) <- list(Y="1", N="0")
SQFdataTrain_DSAMP.scaled$arstmade <- factor(SQFdataTrain_DSAMP.scaled$arstmade,
                                             levels=c("Y", "N"),
                                             ordered=TRUE)
set.seed(1)
seeds <- vector(mode = "list", length = 6)
for(i in 1:5) seeds[[i]] <- sample.int(n=1000, 60) 
seeds[[6]] <- 1


fitControl <- trainControl(method = "cv", 
                           number = 5, 
                           classProbs = TRUE, 
                           summaryFunction = twoClassSummary,
                           seeds = seeds,
                           allowParallel = TRUE)


nnetGrid <-  expand.grid(size = seq(from = 1, to = 10, by = 1),
                         decay= c(0.5, 0.1, 0.01, 0.001, 0.0001, 0.005))


caret.fit.mod <- train(arstmade~., 
                       data=SQFdataTrain_DSAMP.scaled,
                       method = "nnet", 
                       metric = "Sens",
                       trace = F,
                       trControl = fitControl,
                       tuneGrid = nnetGrid,
                       verbose = FALSE)
plot(caret.fit.mod)
caret.fit.mod$bestTune

```

### 5.2 Predicción
```{r}
SQFdataTest.scaled <- as.data.frame(scale(test , center = mins, scale = maxs - mins))
SQFdataTest.scaled$arstmade<- as.factor(SQFdataTest.scaled$arstmade)
levels(SQFdataTest.scaled$arstmade) <- list(Y="1", N="0")
SQFdataTest.scaled$arstmade <- factor(SQFdataTest.scaled$arstmade,
                                             levels=c("Y", "N"),
                                             ordered=TRUE)

predict.caret <- predict(caret.fit.mod$finalModel, SQFdataTest.scaled[,-3], type="class")
predicciones <- data.frame(predict(caret.fit.mod$finalModel, SQFdataTest.scaled[,-3], type="raw"),
                           prediction=predict(caret.fit$finalModel, SQFdataTest.scaled[,-3],                                                 type="class"))
```



### 5.2 Validación

```{r}
confusionMatrix(factor(predict.caret),
                reference= factor(SQFdataTest.scaled$arstmade),
                positive='Y')

predict.caret.prob <- predict(caret.fit$finalModel, SQFdataTest.scaled[,-3], type="raw")
nnetROC <- roc(SQFdataTest.scaled$arstmade, as.vector(predict.caret.prob), auc=TRUE)
nnetROC
plot(nnetROC, main = "ROC curve", col = "blue", lwd = 3)


```



